臺灣桃園地方法院刑事裁定
111年度聲字第2412號
聲  請  人  臺灣桃園地方檢察署檢察官
受  刑  人  李彥邦



上列聲請人因受刑人數罪併罰有二裁判以上，聲請定其應執行之
刑（聲請案號：111年度執聲字第1666號），本院裁定如下：
    主  文
李彥邦犯如附表所示各罪所處之刑，應執行貳年叁月。
    理  由
一、聲請意旨略以：受刑人李彥邦因竊盜等數罪，先後經判決確
    定如附表，應依刑法第53條、第51條第5款及第50條第2項之
    規定，定其應執行之刑，爰依刑事訴訟法第477條第1項之規
    定聲請定應執行之刑等語。
二、按裁判確定前犯數罪者，併合處罰之；數罪併罰，有二裁判
    以上者，依第51條之規定，定其應執行之刑；數罪併罰，分
    別宣告多數有期徒刑者，於各刑中之最長期以上，各刑合併
    之刑期以下，定其刑期，但不得逾30年，刑法第50條第1項
    前段、第53條及第51條第5款分別定有明文。又按數罪併罰
    之定執行刑，係基於刑罰經濟與責罰相當之考量，所為一新
    刑罰之宣告，並非給予受刑人不當利益；法院於審酌個案具
    體情節，裁量定應執行之刑時，若不違反刑法第51條所定量
    刑之外部性界限規定，所定之執行刑亦無全然喪失權衡意義
    ，或有裁量行使顯然違反比例原則情形，並不悖於定應執行
    刑之恤刑目的者，即不能指為違法（最高法院110年度台抗
    字第1236號刑事裁定意旨參照）。而刑事訴訟法第370條第2
    項、第3項，已針對第二審上訴案件之定應執行刑，明定有
    不利益變更禁止原則之適用；而分屬不同案件之數罪併罰有
    應更定執行刑之情形，倘數罪之刑，曾經定應執行刑，再與
    其他裁判宣告之刑定應執行刑時，在法理上亦同受此原則之
    拘束。亦即，另定之執行刑，其裁量所定之刑期，不得較重
    於前定之執行刑加計後裁判宣告之刑或所定執行刑之總和（
    最高法院109年度台抗字第1503號裁定意旨參照）。再數罪
    併罰中之一罪，依刑法規定得易科罰金，若因與不得易科之
    他罪併合處罰結果而不得易科罰金時，原可易科部分所處之
    刑，自亦無庸為易科折算標準之記載（司法院釋字第144號
    解釋要旨參照）。此外，檢察官聲請定應執行刑之數罪中，
    倘有部分罪刑已執行完畢者，因僅係檢察官指揮執行時，應
    如何予以扣抵之問題，要與定應執行刑無涉（最高法院110
    年度台抗字第1355號裁定意旨參照）。
三、經查：
　㈠受刑人因竊盜等如附表所示之9罪，業經如附表所示法院先後
    判處如附表所示之刑，且於如附表所示之日期分別確定在案
    ，有各該裁判及臺灣高等法院被告前案紀錄表在卷可按，其
    中附表1至3、6至9所示之罪，為得易科罰金，其餘之罪則不
    得易科罰金，前經受刑人具狀請求檢察官聲請定應執行刑，
    有受刑人是否聲請定應執行刑調查表在卷足憑（見111年度
    執聲字第1666號卷第7頁），茲檢察官聲請定其應執行之刑
    ，本院審核認聲請為正當，爰依各罪所宣告之有期徒刑為基
    礎，於各刑中之最長期以上（有期徒刑6月），各刑合併之
    刑期以下（有期徒刑3年，即外部性界限），其中附表編號1
    至3所示罪刑經判處應執行有期徒刑10月，加計附表編號4至
    5所示罪刑經判處應執行有期徒刑5月，及附表編號6至9所示
    罪刑經判處應執行有期徒刑1年2月，則依上揭規定及說明，
    本院就附表所示各罪再定應執行刑時，自應受上開判決所定
    應執行刑加計其他裁判所處刑期（即10月+5月+1年2月＝2年5
    月）之內部界限所拘束。至附表編號1至3所示之罪刑雖已於
    民國110年10月23日執行完畢，惟依前揭說明，該已執行部
    分乃檢察官將來指揮執行時應予扣除之問題，不影響本件定
    應執行刑之聲請，併此敘明。　　　
　㈡經函詢受刑人關於定刑之意見，惟受刑人未於期限內回函表
    示意見，本院審酌受刑人所犯如附表所示之9罪，均屬竊盜
    罪、非法以電腦製作不實財產權得喪紀錄取財罪、非法由自
    動付款設備取財罪，其所侵害之法益、多數罪質相同，並非
    侵害不可替代性或不可回復性之個人法益，對危害社會法益
    之加重效應有限，責任非難重複程度較高，爰為整體之非難
    評價後，定如主文所示之應執行刑。　
四、依刑事訴訟法第477條第1項，刑法第53條、第51條第5款、
    第50條第2項前段，裁定如主文。
中　　華　　民　　國　　111 　年　　9 　　月　　13　　日
                  刑事第十六庭    法　官　 黃筱晴
以上正本證明與原本無異。
如不服本裁定，應於裁定送達後5 日內向本院提出抗告狀。
   　　　　　　　　　　　　　 　　書記官　羅鎰祥　　　　
中　　華　　民　　國　　111 　年　　9 　　月　　15　　日
附表：
編號  1 2 3 4 5 6 7 8 9 罪名  竊盜罪 非法由自動付款設備取財罪 竊盜罪 非法以電腦製作不實財產權得喪紀錄取財罪 非法以電腦製作不實財產權得喪紀錄取財罪 竊盜罪 非法由自動付款設備取財罪 竊盜罪 非法由自動付款設備取財罪 宣告刑  有期徒刑3月，如易科罰金以新臺幣1,000元折算一日。 有期徒刑4月，如易科罰金以新臺幣1,000元折算一日。 有期徒刑5月，如易科罰金以新臺幣1,000元折算一日。 有期徒刑3月。 有期徒刑3月。 有期徒刑5月，如易科罰金以新臺幣1,000元折算一日。 有期徒刑3月，如易科罰金以新臺幣1,000元折算一日。 有期徒刑6月，如易科罰金以新臺幣1,000元折算一日。 有期徒刑4月，如易科罰金以新臺幣1,000元折算一日。 犯罪日期  108年9月13日至108年9月14日 108年9月14日 109年5月26日 109年6月25日 109年7月26日 108年12月25日 108年12月25日 109年4月11日 109年4月11日 偵查(自訴)機關年度案號  桃園地檢109年度偵字第9371號 桃園地檢109年度偵字第9371號 桃園地檢109年度偵字第22669號 桃園地檢110年度偵字第260號、402、909號 桃園地檢110年度偵字第260號、402、909號 桃園地檢109年度偵字第13806號、15943號 桃園地檢109年度偵字第13806號、15943號 桃園地檢109年度偵字第13806號、15943號 桃園地檢109年度偵字第13806號、15943號 最後事實審 法　　院 桃園地院 桃園地院 桃園地院 桃園地院 桃園地院 桃園地院 桃園地院 桃園地院 桃園地院  案　　號 109年度審簡字第576號 109年度審簡字第576號 109年度壢簡字第2031號 110年度審訴字第491號 110年度審訴字第491號 110年度簡上字第364號 110年度簡上字第364號 110年度簡上字第364號 110年度簡上字第364號  判決日期 109年08月24日 109年08月24日 109年09月16日 110年11月25日 110年11月25日 110年12月10日 110年12月10日 110年12月10日 110年12月10日 確定判決 法　　院 桃園地院 桃園地院 桃園地院 桃園地院 桃園地院 桃園地院 桃園地院 桃園地院 桃園地院  案　　號 109年度審簡字第576號 109年度審簡字第576號 109年度壢簡字第2031號 110年度審訴字第491號 110年度審訴字第491號 110年度簡上字第364號 110年度簡上字第364號 110年度簡上字第364號 110年度簡上字第364號  判決確定日期 109年10月08日 109年10月08日 109年11月03日 111年01月11日 111年01月11日 110年12月10日 110年12月10日 110年12月10日 110年12月10日  備註   桃園地檢109年度執字第18013號  桃園地檢109年度執字第19125號 桃園地檢111年度執字第1639號（桃園地檢111年度執緝字第1532號）  桃園地檢111年度執字第2271號（桃園地檢111年度執緝字第1534號）      編號1、2已經本院以109年度審簡字第576號判決判處應執行有期徒刑6月，如易科罰金以新臺幣1,000元折算一日。   編號4、5已經本院以110年度審訴字第491號判決判處應執行有期徒刑5月。  編號6至9已經本院以110年度簡上字第364號判決判處應執行有期徒刑1年2月。      編號1至3已經本院以109年度聲字第5048號裁定定應執行有期徒刑10月，如易科罰金以新臺幣1,000元折算一日。（桃園地檢110年度執更字第2090號，已執畢）